# 审计报告准则中的报告格式

提问人：芊蔚青青 时间：2012-1-30 13:44:18
没有看到注协要求按审计报告准则中的报告格式出报告的文件，是不是还按原格式出审计报告

回答人：chenyiwei
京会协【 2010 】 170 号.docx
(469.58 KB, 下载次数: 83)
2012-1-30 19:21 上传
审计报告准则是审计准则的组成部分。新的《中国注册会计师审计准则第 1501 号——对财务报表形成审计意见和出具审计报告（ 2010 年 11月 1 日修订）》自 2012 年 1 月 1 日起生效，原《中国注册会计师审计准则第 1501 号—审计报告》相应已被废止。这一点在财政部发布新修订的 38 项审计准则的通知（财会[2010]21号）中很明确。